【裁判字號】    97,抗,2043
【裁判日期】    971208
【裁判案由】    假處分
【裁判全文】
臺灣高等法院民事裁定                  97年度抗字第2043號
抗  告  人    乙○○
              丁○○○
              丙○○
              戊○○
兼送達代收人  甲○○
上列抗告人與相對人巧洋實業股份有限公司間，因假處分事件，
對於中華民國97年9月30日臺灣士林地方法院97年度裁全字第274
6號裁定，提起抗告，本院裁定如下：
    主  文
抗告駁回。
抗告訴訟費用由抗告人等負擔。
    理  由
一、按債權人就金錢以外之請求因請求標的之現狀變更，有日後
    不能強制執行，或甚難強制執行之虞，欲保全強制執行者，
    得聲請假處分，民事訴訟法第 532條定有明文。最高法院69
    年度臺抗字第72號亦著有：「假處分係保全強制執行方法之
    一種，原為在本案請求尚未經判決確定以前，預防將來債權
    人勝訴後，因請求標的之現狀變更，有日後不能強制執行或
    甚難執行之虞者而設，至債權人聲請假處分所主張之權利，
    債務人對之有所爭執者，應於現在或將來有訴訟繫屬時，請
    求法院為本案之判決，以資解決，尚非聲請假處分時，先應
    解決之問題。」之判例意旨，可資參照。
二、相對人於原法院聲請意旨略以：抗告人甲○○於民國 (以下
    同)97年3月26日提供其所有坐落臺北市○○區○○段 4小段
    20地號土地（以下稱系爭土地），由相對人出資興建地上14
    層之大樓，與相對人簽訂合建契約（以下稱系爭契約），並
    簽署都市更新事業計畫同意書，同意就系爭土地及如原裁定
    附表所示建物（以下稱系爭建物），參與系爭土地更新計畫
    ，且於同日簽訂補充協議書，約定抗告人甲○○應於簽訂後
    3週內，對於地上4戶房屋「負責對其合建基地上之地上物，
    指定 4名安置對象，以利相對人協助抗告人甲○○辦理地上
    物更新計畫之安置，同時備妥相關安置所需文件」。詎抗告
    人甲○○雖已將系爭建物分別指定抗告人乙○○、丁○○○
    、丙○○、戊○○(以下稱抗告人乙○○等4人，與抗告人甲
    ○○則合稱抗告人）為名義人，同時將系爭建物辦理保存登
    記，惟抗告人乙○○等 4人迄今仍未與相對人簽訂更新計畫
    同意書，致相對人無法續行更新計畫，依系爭契約第16條約
    定，抗告人乙○○等 4人仍應受系爭契約之效力所及，屬本
    件債務人，而抗告人甲○○於97年9月7日函知相對人表示撤
    銷對更新計畫之同意，顯有毀約之意思表示，相對人為恐抗
    告人再將系爭土地及建物為移轉、設定他項權利及其他一切
    處分行為，日後難以執行，故有保全之必要，並願供擔保以
    代釋明之不足，爰依民事訴訟法第 532條之規定，聲請假處
    分等語。
三、本件相對人主張之上開事實，業據提出更新計畫範圍圖、合
    建契約書、都市更新事業計畫同意書、補充協議書、臺北市
    政府都更處函、存證信函、系爭土地及建物謄本、系爭建物
    現況照片，及系爭土地於簽訂系爭契約後之97年6月3日設定
    抵押權予訴外人賴尤秀敏等之證據資料，可認為有相當之釋
    明，且相對人亦陳明願供擔保以代釋明之不足；原法院斟酌
    系爭土地公告現值為新臺幣(以下同）3,153,600元，有相對
    人所提出之系爭土地登記謄本在卷可憑，而系爭建物皆無門
    窗、無水無電，不適宜居住，估計每戶約20萬元， 4戶共計
    80萬元等其他一切情事，酌定相對人提供 395萬元為抗告人
    等擔保後，為准許假處分之裁定，經核尚無違誤；抗告人等
    之抗告意旨，均係相對人聲請假處分所主張之權利，抗告人
    對之有所爭執，應於現在或將來有訴訟繫屬時，請求法院為
    本案之判決，以資解決，尚非本件假處分之保全程序所得審
    究，抗告人持以指摘原法院之裁定不當，求予廢棄，為無理
    由，應予駁回。
四、據上論結，本件抗告為無理由，爰依民事訴訟法第 495條之
    1第1項、第449條第1項、第95條、第78條之規定，裁定如主
    文。
中    華    民    國    97    年    12    月     8    日
                    民事第五庭
                        審判長法  官  魏麗娟
                              法  官  梁宏哲
                              法  官  陳博享
正本係照原本作成。
本裁定除以適用法規顯有錯誤為理由，並經本院許可外，不得再
抗告。如提起再抗告，應於收受後10日內委任律師為訴訟代理人
向本院提出再抗告狀。並繳納再抗告費新台幣１千元。
中    華    民    國    97    年    12    月    9     日
                              書記官  鄭靜如


司法院資訊處製作；財團法人民間司法改革基金會備份。
